【裁判字號】    90,上易,1930
【裁判日期】    901129
【裁判案由】    竊盜
【裁判全文】
臺灣高等法院高雄分院刑事判決    九十年度上易字第一九三號
    上  訴  人
    即  被  告  丙○○
右上訴人因竊盜案件，不服臺灣高雄地方法院九十年度易字第一一三九號中華民國九
十年九月二十八日第一審判決（起訴案號：臺灣高雄地方法院檢察署九十年度偵字第
二八六三號、九十年度偵字第三二０三號；併案案號：九十年度偵字第四一八五號、
九十年度偵字第五二五號），提起上訴，本院判決如左：
      主  文
上訴駁回。
      事  實
一、丙○○（一）於民國七十八年十一月二十七日，因竊盜案件，經台灣台北地方法
    院以七十八年訴字第一八九二號判決科處有期徒刑四月確定，並於七十九年一月
    三日執行完畢。（二）於七十九年四月六日，因竊盜案件經台灣士林地方法院以
    七十八年易字第一六二六號判決判處拘役六十日確定，於七十九年三月二十二日
    執行完畢。（三）於七十九年十二月十七日，因竊盜案件經台灣高等法院以七十
    九年上易字第四二Ｏ五號判決科處有期徒刑七月確定，於八十年五月二十三日執
    行完畢。（四）於八十年十二月十八日，因竊盜案件經台灣桃園地方法院以八十
    年易字第三三九一號判決科處有期徒刑一年，嗣經台灣高等法院以八十一年上易
    字第一Ｏ二一號駁回上訴確定後，於八十一年十一月二十五日執行完畢。（五）
    於八十三年一月三十一日，因妨害秩序案件經台灣台中地方法院以八十二年訴字
    第二六三二號判決科處有期徒刑十月確定，（六）於八十三年四月二十六日，因
    竊盜案件經台灣彰化地方法院以八十二年訴字第七六Ｏ號判決科處有期徒刑一年
    六月確定，二罪經定執行刑為二年四月，於八十三年五月十二日入監執行後，本
    應執行至八十五年一月五日，嗣於八十四年四月二十八日假釋出監；（七）惟於
    八十四年十月三十日復因竊盜案件，經台灣台北地方法院以八十四年訴字第二四
    一六號判決判處有期徒刑二年確定，於八十四年十二月二十六日入監服刑後，並
    經撤銷假釋，其殘刑八月四日接續於前揭二年有期徒刑之後執行，本應執行至八
    十七年七月四日，嗣於八十六年十一月二十八日復假釋出監；（八）惟於八十七
    年十一月三十日，又因竊盜案件經台灣台北地方法院以八十七年易緝字第三七五
    號判決判處有期徒刑二年三月確定；（九）於八十八年九月十七日，因偽造文書
    案件，經台灣板橋地方法院以八十八年易字第一ＯＯ三號判決判處有期徒刑十月
    確定，二罪經定執行刑為二年十一月，於八十七年十一月三十日入監執行，復經
    撤銷前述第二次假釋後，接續執行殘刑四月二十六日，本應執行至九十一年一月
    十九日，嗣又於八十九年十二月十八日假釋出監。
二、詎丙○○有右揭多次竊盜犯行，養成犯罪習性後，不知悔改，於假釋期間內，復
    基於意圖為自己不法所有之概括犯意，先後於附表所示之時間及地點，分別持其
    所有質地堅硬，可以揮剌、擊打，客觀上足以對人之生命、身體構成威脅，具有
    危險性之螺絲起子或徒手，以附表所示之犯罪方式，著手竊取乙○○○、甲○○
    、戊○○、丁○○等人所有財物，惟均於行竊後尚未取得財物時，即為乙○○○
    、甲○○、戊○○及丁○○等發現，而報警當場查獲，並扣得丙○○所有作案用
    螺絲起子二支。
三、案經高雄市政府警察局楠梓分局及高雄縣警察局旗山分局報告台灣高雄地方法院
    檢察署檢察官偵查起訴，及高雄市政府警察局苓雅分局與小港分局報告台灣高雄
  地方檢察署檢察官函送原審法院併辦。
    理  由
一、附表所列之犯罪事實，業據上訴即被告丙○○（下稱被告）於原審法院及本院審
    理中坦白承認，核與被害人乙○○○、甲○○、戊○○及丁○○，分別於警偵訊
    及原審法院審理中指述被告確有著手竊取財物，及目擊證人宋永輝於警訊中證稱
    ：伊看見被告進入高雄市○○區○○街二號後，即拉開辦公桌抽屜著手竊取財物
    等情相符，復有被告所有經扣案之螺絲起子二支，及被害人甲○○提出之錄影帶
    一卷在卷可資佐證，是被告之自白與事實相符，堪可採信，被告附表所示之竊盜
    犯行，均堪認定。
二、按螺絲起子係金屬製，質地堅硬，可用以揮刺、擊打，客觀上足於對人之生命、
    身體造成傷害，可資為兇器，核被告就附表編號一所為，係犯刑法第三百二十一
    條第二項、第一項第一款、第二款、第三款之攜帶兇器毀壞門扇於夜間侵入住宅
    竊盜未遂罪；就附表編二所為，係犯同法第三百二十條第三項、第一項之普通竊
    盜未遂罪；就附表編三所為，係犯同法第三百二十一條第二項、第一項第二款、
    第三款之攜帶兇器毀壞門扇竊盜未遂罪；就附表編號四所為，係犯同法第三百二
    十一條第二項、第一項第一款於夜間侵入住宅竊盜未遂罪。被告先後所犯上開四
    次竊盜未遂之犯行，時間緊接，顯係基於概括犯意為之，為連續犯，應依刑法第
    五十六條之規定，從情節較重之附表編號一所示之攜帶兇器、毀壞門扇於夜間侵
    入住宅竊盜未遂罪論以一罪，並加重其刑。被告已著手於竊盜犯行之實施，惟均
    未竊得財物即為被害人發覺報警查獲，為未遂犯，應依刑法第二十六條前段規定
    ，減輕其刑，爰先加後減。再者，被告所犯如事實欄一所示（一）（二）（三）
    （四）所示之竊盜罪，依序於七十九年一月三日、七十九年三月二十二日、八十
    年五月二十三日、八十一年十一月二十五日執行完畢，有台灣高等法院被告全國
    前案紀錄表、台灣高雄地方法院檢察署刑案資料查註紀錄表在卷可憑，距本件犯
    行己逾五年，不構成累犯，之後所犯事實欄一所示（五）以下之妨害秩序罪、竊
    盜罪經定應執行刑為二年四月，於八十三年五月十二日入監執行後，原應執行至
    八十五年一月五日，惟於八十四年四月二十八日假釋出監後，復於八十四年十月
    三十日因竊盜案件，經台灣台北地方法院以八十四年訴字第二四一六號判決判處
    有期徒刑二年確定，於八十四年十二月二十六日入監服刑後，並經撤銷假釋，其
    殘刑八月四日接續於前揭二年有期徒刑之後執行，本應執行至八十七年七月四日
    ，嗣於八十六年十一月二十八日復假釋出監，之後於八十七年十一月三十日，又
    因竊盜案件經台灣台北地方法院以八十七年易字第七Ｏ三號判決判處有期徒刑二
    年三月確定，並於八十八年九月十七日，因偽造文書案件，經台灣板橋地方法院
    以八十八年易字第一ＯＯ三號判決判處有期徒刑十月確定，二罪經定執行刑為二
    年十一月，於八十七年十一月三十日入監執行，復經撤銷前述第二次假釋後，接
    續執行殘刑四月二十六日，本應執行至九十一年一月十九日，惟於八十九年十二
    月十八日假釋出監之事實，有前揭前案紀錄表、八十八年皮執助字第二五０號、
    九十年度執助岸字第八二三號執行指揮書在卷可按，而本件竊盜犯行係起於九十
    年一月二十八日，是本件犯行並非於執行完畢後五年內再犯，核與累犯之要件不
    合，公訴人認被告應以累犯論之，尚有未洽。
三、原審因依刑事訴訟法第二百九十九條第一項前段、刑法第五十六條、第三百二十
    一條第二項、第一項第一款、第二款、第三款、第二十六條前段之規定，論以被
    告連續攜帶兇器毀壞門扇於夜間侵入住宅竊盜未遂罪，並審酌被告已犯有前述多
    次竊盜前科，並於假釋期間內再犯本案四次竊盜犯行，顯見被告並不知悔悟，惟
    念及被告犯後坦承犯行，及尚未得手、攜帶兇器之犯罪手段、次數與其他一切情
    狀，量處有期徒刑二年六月。復認被告已有前述七次竊盜前科，有台灣高等法院
    被告全國前案紀錄表一紙在卷可憑，且被告二次假釋出監後，均於假釋期間再犯
    竊盜案件而經撤銷假釋，本案亦係於假釋期間再犯，且於不到二個月時間內即犯
    下四次竊盜犯行，顯見非但毫無悔意，且有竊盜犯罪之習慣，認有於徒刑執行前
    ，令入勞動場所強制工作三年，使被告可學得一技之長，俾將來有自新之機會，
    而依竊盜犯贓物犯保安處分條例第三條第一項第一款、第五條第一項前段之規定
    ，併宣告被告應於刑之執行前，令入勞動場所強制工作三年。扣案之螺絲起子二
    支，均係被告所有且係供犯本件竊盜罪所用之物，業據被告供承在卷，爰依刑法
    第三十八條第一項第二款規定，宣告沒收。復敘明附表編號二、三無故侵入住宅
    部分未經被害人提出告訴，不予論擬，經核認事用法及量刑俱無不當，被告上訴
    意旨指摘原判決量刑過重為無理由，應予駁回。
據上論結，應依刑事訴訟法第三百六十八條，判決如主文。
本案經檢察官林應華到庭執行職務。
中    華    民    國      九十      年      十一      月    二十九  日
                              臺灣高等法院高雄分院刑事第四庭
                                  審判長法官  蕭權閔
                                        法官  陳啟造
                                        法官  李嘉興
右正本證明與原本無異。
不得上訴。
                                      書記官  呂素珍
中    華    民    國      九十      年      十二      月      三    日
附錄本判決論罪科刑法條：
中華民國刑法第三百二十一條
犯竊盜罪而有左列情形之一者，處六月以上五年以下有期徒刑：
一  於夜間侵入住宅或有人居住之建築物、船艦，或隱匿其內而犯之者。
二  毀越門扇、牆垣或其他安全設備而犯之者。
三  攜帶兇器而犯之者。
四  結夥三人以上而犯之者。
五  乘火災、水災或其他災害之際而犯之者。
六  在車站或埠頭而犯之者。
前項之未遂罰之。
附表：
┌──┬────┬────┬─────┬────┬───────┬───┐
│編號│犯罪時間│犯罪地點│ 犯罪方法 │犯罪態樣│  犯罪法條及  │被害人│
│    │      │        │          │        │  犯罪結果    │      │
├──┼────┼────┼─────┼────┼───────┼───┤
│    │九十年一│高雄市楠│持螺絲起子│夜間侵入│刑法第三百二十│陳詹惠│
│    │月二十八│梓區楠梓│一支破壞大│住宅毀壞│一條第二項、第│真    │
│ 一 │日晚上八│路一三Ｏ│門門鎖後侵│門扇攜帶│一項第一款、第│      │
│    │時三十分│號      │入住宅著手│兇器    │二款、第三款  │      │
│    │        │        │竊取財物  │        │未遂          │      │
├──┼────┼────┼─────┼────┼───────┼───┤
│    │九十年二│高雄縣旗│進入診所內│普通竊盜│刑法第三百二十│甲○○│
│ 二 │月一日下│山鎮復興│打開櫃臺抽│        │條第三項、第一│      │
│    │午一時四│街十三號│屜著手竊取│        │項            │      │
│    │十五分  │民愛診所│財物      │        │未遂          │      │
├──┼────┼────┼─────┼────┼───────┼───┤
│    │九十年二│高雄市苓│持螺絲起子│毀壞門扇│刑法第三百二十│戊○○│
│    │月二十日│雅區中華│一支破壞大│攜帶兇器│一條第二項、第│      │
│ 三 │十時三十│一五Ｏ號│門門鎖後進│        │一項第二款、第│      │
│    │分      │二樓水晶│入店內著手│        │三款          │      │
│    │        │戀卡拉Ｏ│竊取財物  │        │未遂          │      │
│    │        │Ｋ      │          │        │              │      │
├──┼────┼────┼─────┼────┼───────┼───┤
│    │九十年三│高雄市小│自大門進入│夜間侵入│刑法第三百二十│丁○○│
│ 四 │月十日十│港區行義│後拉開辦公│住宅    │一條第二項、第│      │
│    │九時三十│街二號  │桌抽屜著手│        │一項第一款    │      │
│    │分      │        │竊取財物  │        │未遂          │      │
└──┴────┴────┴─────┴────┴───────┴───┘
                                                                        Ｄ


司法院資訊處製作；財團法人民間司法改革基金會備份。
